【裁判字號】    89,上更(一),198
【裁判日期】    890815
【裁判案由】    違反麻醉藥品管理條例
【裁判全文】
臺灣高等法院高雄分院刑事判決                八十九年度上更(一)字第一九八號
    上訴人即被告  甲○○
    選任辯護人    侯重信
右上訴人因違反麻醉藥品管理條例案件，不服臺灣屏東地方法院八十六年度訴字第八
一０號中華民國八十六年十月二十一日第一審判決（起訴案號：臺灣屏東地方法院檢
察署年度偵字第六０八四號），提起上訴，判決後，經最高法院發回，本院更為判決
如左：
      主      文
原判決關於甲○○非法販賣化學合成麻醉藥品暨應執行刑部分均撤銷。
甲○○被訴非法販賣化學合成麻醉藥品部分，無罪。
      理  由
一、公訴意旨略以：被告甲○○與劉源泰共同基於非法販賣安非他命營利之犯意聯絡
    ，自八十六年七月上旬起，由劉源泰以每公克新台幣（下同）一千元之價格自綽
    號「阿文」之不詳姓名年籍男子購入安非他命後，再由劉源泰或甲○○以每０．
    五公克一千元之價格售予綽號「阿富」、「毛毛」、「東東」、「峰仔」、「通
    仔」、「德仔」、「順仔」、「勝仔」、「阿林」、「阿茂」等不詳姓名年籍之
    人及其他不特定之人吸食。嗣於八十六年七月二十六日十六時三十分許，與劉源
    泰在上址為警查獲，並扣得劉源泰所有之安非他命、電子秤等物品，因認被告甲
    ○○共同涉犯麻醉藥品管理條例第十三條之一第二項第一款非法販賣化學合成麻
    醉藥品罪嫌云云。
二、公訴人認被告甲○○涉犯非法販賣化學合成麻醉藥品罪嫌，係以被告甲○○及同
    案被告劉源泰二人警訊中之自白，且有劉源泰所有安非他命、夾鏈袋、電子秤等
    物扣押為其論據。訊據被告甲○○則堅決否認非法販賣化學合成麻醉藥品安非他
    命犯行，辯稱：伊與劉源泰並未販賣安非他命予綽號「阿富」等人，對於被扣押
    之電子秤在查獲之前也沒看過，而且伊在劉源泰那兒才剛住約二星期就被查獲，
    對附近道路不熟，怎可能出去賣安非他命給他人？等語。經查：
（一）、被告甲○○於警訊中雖供承：「：：：如有人要向劉源泰本人購買安非他命
        ，則劉源泰就會叫我或綽號小玲之女子將安非他命與特定人交易」等語（見
        第七二八三號警卷十一頁）；而同案被告劉源泰於警訊中則供承：「甲○○
        她就在我的住處幫我販賣安非他命給不特定人，並負責連絡」、「（問：你
      販賣安非他命除有甲○○幫忙外，還有無他人幫忙﹖）沒有，只有我們二個
        人」云云（見同上警卷三頁）。原審中則供稱：只有我在販賣，甲○○沒有
        ；我僅知賣給綽號「阿富」、「毛毛」、「東東」、「峰仔」、「通仔」、
        「德仔」、「順仔」等人（原審卷第二十五頁背面）；針對有無綽號小玲之
        女子共同販賣安非他命給不特定人﹖被告甲○○與劉源泰於警訊中之供詞不
        一，顯有可議；且被告甲○○於檢察官偵查中、原審及本院審理中均堅決否
        認共同販賣安非他命給不特定人，而同案被告劉源泰於檢察官偵查中、原審
        及本院審理時，亦同樣否認甲○○有與其共同販賣安非他命等情（見偵查卷
        四─五頁、原審卷二五─二六頁、本院上訴審八十七年一月二十三日訊問筆
        錄、八十七年二月二十五日審判筆錄，本院八十九年七月七日訊問筆錄），
        其等二人前後所述並不一致，自非可採，不得僅憑其等二人互不一致且前後
        矛盾之之陳述，遽認被告甲○○有共同非法販賣安非他命之行為。
（二）、證人即本件承辦警員洪崇文於本院前審中證稱：「（問：劉源泰在警訊中稱
        其販賣安非他命予綽號阿富、毛毛、東東、峰仔、通仔、德仔、順仔、勝仔
        、阿林、阿茂等人，其真實姓名、住所﹖），不知具體姓名、地址，只有外
        號，沒有買受者出面指證，只憑被告之自白說買受者之外號而已」、「（問
        ：劉源泰、甲○○販賣安非他命之事證，除其自白外，尚有何其他佐證﹖）
        ，沒有」等語（見本院上訴審八十七年二月十三日訊問筆錄）；另證人即查
        獲本案之屏東分局小隊長蔡信義於本院審理時亦結證稱：劉源泰在八十六年
        五月二十日及七月二十六日均有被查獲，五月二十日那次是在他交易的馬路
        上查獲，而七月二十六日那次查獲時，並沒有在交易等語（本院八十九年七
        月二十一日訊問筆錄）；綜上證詞，被告劉源泰並非在販賣安非他命交易時
        被警查獲，且其所供販售之對象係一些僅知綽號而無真實姓名或年籍住居所
        之人，根本無其他佐證證明該等綽號人名確有其人，是其自白販賣安非他命
        予綽號阿富、毛毛、東東、峰仔、通仔、德仔、順仔、勝仔、阿林、阿茂等
        人之事實，尚難遽為販賣對象之認定依據，且被告劉源泰被訴此部份犯行，
        經檢察官移送併案審理後，亦據本院於八十六年度上更一字第三四五號被告
  劉源泰販賣化學合成麻醉藥品案中，認定犯罪嫌疑不足，而不另為無罪之諭
        知，確定在案，有該判決書附卷可稽（本院前審卷第二十七頁至二十九頁）
        ，再參諸被告甲○○警訊中亦僅供稱劉源泰有叫伊將安非他命與特定之人交
        易云云，而到底交易對象為何人，並無任何陳述或佐證，顯然公訴人據此認
        定被告有共同販賣安非他命之罪嫌，尚乏實證。
（三）、同案被告劉源泰於八十六年五月二十日及七月二十六日先後被查獲時，均有
        被查扣電子秤各一個，（高市警鹽分刑字第０四七三六號卷第七頁、第八頁
        及屏警分刑字第七二八三號卷第十四頁），而該二個電子秤據劉源泰警訊中
        供承確為其所有無訛，而八十六年五月二十日那次係與被告甲○○無關，另
        七月二十六日與甲○○在劉源泰住處共同被查獲時，所扣押之電子秤，被告
        甲○○於警訊中亦供稱係劉源泰所有（警卷第九頁背面），核與劉源泰之供
        述相符；惟據劉源泰於偵查中供稱：該電子秤是壞的，以前是用來秤蜂王漿
        的等語（偵卷第五頁），經本院於審理中先後二次當庭勘驗並磅秤該扣押之
        二個電子秤結果：所扣押之一個電子秤確已損壞，而無重量反應（本院八十
        九年七月二十一日及八月一日勘驗筆錄），堪認被告劉源泰上述供述屬實。
        至於另扣案之夾鏈袋經送行政院衛生署藥物食品檢驗局檢驗結果均檢出安非
        他命成分反應，有該局86.09.02藥檢壹字第八六一四三三三號檢驗成績書附
        卷可稽（偵卷第二十七頁）。衡諸扣押之電子秤既是損壞不能使用，難認可
        供販賣安非他命所用之物；而夾鏈袋仍殘有安非他命成分，應係裝安非他命
        而已吸食完之空袋，否則依常情如係要用來裝安非他命供販賣之用，應無殘
        留安非他命成分；是以，縱有上開物品扣案，亦不能據為被告甲○○有與劉
        源泰共同販賣安非他命之證明。此外，復查無其他積極證據，足以證明被告
        甲○○共同販賣安非他命犯行，其犯罪即屬不能證明。
三、原審疏未詳究前情，遽為科刑之判決，自非允洽，被告甲○○上訴意旨，否認犯
    罪，指摘原判決此部分不當，為有理由，應併就定執行刑部分均予撤銷之，改諭
    知被告甲○○無罪之判決。
四、被告甲○○另犯連續非法吸用化學合成麻醉藥品罪部分，業經本院上訴審判處有
    期徒刑肆月，如易科罰金以佰元折算壹日確定，附此敘明。
據上論結，應依刑事訴訟法第三百六十九條第一項前段、第三百六十四條、第三百零
一條第一項，判決如主文。
本案經檢察官朱文彬到庭執行職務。
中      華      民      國    八十九    年      八      月     十五     日
                              臺灣高等法院高雄分院刑事第一庭
                                  審判長法官  翁慶珍
                                        法官  周賢銳
                                        法官  李春昌
右正本證明與原本無異。
如不服本判決，應於判決送達後十日內向本院提出上訴狀，其未述理由者並應於提
出上訴狀後十日內向本院補提理由書（應附繕本)。
                                      書記官  林明威
中    華    民    國     八十九     年       八       月     十  六     日
                                                                        Ｆ


司法院資訊處製作；財團法人民間司法改革基金會備份。
